臺灣屏東地方法院交通事件裁定　　　　 94年度交聲字第103號
異　議　人　甲○○
即受處分人
上列受處分人因違反道路交通管理處罰條例案件，對於交通部公
路總局高雄區監理所屏東監理站94年8 月24日所為之處分（原處
分：屏監違字第裁82－V00000000 號），聲明異議，本院裁定如
下：
    主  文
原處分撤銷。
甲○○處罰鍰新臺幣肆仟捌佰元，並記違規點數肆點。
    理  由
一、異議意旨略以：異議人即受處分人甲○○所有之車牌號碼CN
    9 －137 號機車，平日停放在屏東縣竹田鄉○○村○○路52
    號住處，94年6 月18日當天為星期六，異議人在臺南，並未
    騎乘機車，機車鑰匙均由異議人保管，亦未曾將該機車出借
    他人使用，故舉發機關認被告有不服稽查逃逸等違規事項，
    應屬誤認，爰依法提出異議等語。
二、按汽車駕駛人，行經有燈光號誌管制之交岔路口闖紅燈者，
    處新臺幣1,800 元以上5,400 元以下罰鍰；汽車駕駛人，駕
    駛汽車有違反本條例之行為，經交通勤務警察或依法令執行
    交通稽查任務人員制止時，不聽制止或拒絕停車接受稽查而
    逃逸者，除按各該條規定處罰外，處新臺幣3,000 元以上6,
    000 元以下罰鍰，道路交通管理處罰條例第53條、第60條第
    1 項分別定有明文。次按汽車駕駛人有第53條、第60條第1
    項情形之一者，各記違規點數3 點、1 點，道路交通管理處
    罰條例第63條第1 項第1 款、第3 款亦定有明文。又按逕行
    舉發違反道路交通管理事件，經汽車所有人依通知單之應到
    案日期前到案，並告知違規駕駛人姓名、身分證統一編號及
    住址者，處罰機關應即另行通知違規駕駛人到案依法處理；
    逾應到案日期，處罰機關應依道路交通管理處罰條例第85條
    第3 項規定處罰該汽車所有人，違反道路交通管理事件統一
    裁罰標準及處理細則第24條亦有明文，易言之，如汽車駕駛
    人在道路蛇行、超速行駛、闖紅燈，為警當場攔停者，處罰
    機關固應對行駛汽車之駕駛人為處罰，惟若汽車駕駛人（含
    機車駕駛人）不服指揮稽查而逃逸，當場不能或不宜攔截製
    單舉發者，此際舉發機關只能依上開處理細則第23條（現已
    於道路交通管理處罰條例第7 條之2 增訂該條規定）第2 項
    規定對汽車所有人為掣單舉發，而如經舉發之汽車所有人在
    舉發通知單之應到案日期前到案，並告知處罰機關該名違規
    之汽車駕駛人姓名、身分證統一編號及住址者，處罰機關應
    即依前開細則第24條規定處罰該名違規駕駛人，而如汽車所
    有人未於應到案日期前到案或雖於應到案日期前到案，而未
    告知處罰機關實際之違規駕駛人者，處罰機關仍應依道路交
    通管理處罰條例第85條第3 項「本條例關於車輛駕駛人之處
    罰，如應歸責於車輛所有人者，處罰車輛所有人。」規定，
    對車輛所有人加以處罰。
三、經查：
  (一)車牌號碼CN9 －137 號機車係登記在異議人甲○○名下之事
    實，業據異議人具狀陳明在卷，並有車號查詢重型機車車籍
    1 份附卷可稽，是異議人為車牌號碼CN9 －137 號機車所有
    人之事實，應堪認定。
  (二)異議人所有之車牌號碼CN9 －137 號機車，於94年6 月18日
    下午2 時23分許，與另1 部不詳車牌號碼機車，分由2 男子
    騎乘，沿屏東縣屏東市○○路直行，行駛至大豐路與建國路
    口時闖紅燈，為在大豐路上執行交通稽查勤務警員李乾揮發
    現後，經警揮舞紅旗並鳴笛示意停車受檢，2 部機車駕駛均
    拒不停車受稽查，其中車牌號碼CN9 －137 號機車之車牌為
    警抄記，另1 部不詳車牌號碼機車則趁隙逃逸，當場警員李
    乾揮並與一同執行勤務之巡佐楊慶德確認車號無誤後，始開
    單舉發等情，業據證人即警員李乾揮證述在卷。又車牌號碼
    CN9 －137 號機車除本件舉發事件外，未曾收過其他罰單，
    且亦未曾因該機車涉及其他刑事案件為警察、檢察署或法院
    傳喚等情，已據異議人陳述甚明，是車牌號碼CN9 －137 號
    機車車牌即無遭偽造之虞。而本件舉發警員李乾揮既曾與一
    同執行勤務之巡佐楊慶德確認車號無誤，應無誤記車牌之情
    事。且警員李乾揮與異議人並不相識，亦無夙怨，自無誣陷
    異議人之理。是以證人即警員李乾揮之證述，即堪採信。
  (三)又警員李乾揮雖因騎乘車牌號碼CN9 －137 號機車者戴安全
    帽，而未能指證異議人即為騎乘機車之人。惟縱認騎乘車牌
    號碼CN9 －137 號機車者非異議人，然確有不詳姓名之男子
    騎乘該機車並違規之事實，詳如前述。而觀諸道路交通管理
    條例第85條第3 項明文，關於車輛駕駛人之處罰，如應歸責
    於車輛所有人者，處罰車輛所有人；又違反道路交通管理事
    件統一裁罰基準及處理細則第24條亦規定，逕行舉發違反道
    路交通管理事件，經汽車所有人依通知單之應到案日期前到
    案，並告知違規駕駛人姓名、者，處罰機關應即另行通知違
    規駕駛人到案依法處理；逾應到案日期，處罰機關應依本條
    例第85條第3 項規定處罰該汽車所有人。異議人既為車牌號
    碼CN9 －137 號機車所有人，則本件舉發機關逕行舉發上開
    時地駕車之違規事件，核屬有據。若異議人認為有誤，應於
    本件應到案日期前告知違規駕駛人姓名、身分證統一編號及
    住址者，由處罰機關另行通知違規駕駛人到案依法處理，但
    異議人並未為之，依道路交通管理處罰條例第85條第3 項規
    定，處罰該機車所有人即異議人，即屬有據，異議人之異議
    無理由。惟按汽車駕駛人有第53條、第60條第1 項情形之一
    者，各記違規點數3 點、1 點，道路交通管理處罰條例第63
    條第1 項第1 款、第3 款定有明文，原裁定未依上開規定記
    點，應有違誤。是本件異議雖無理由，惟原裁定有所不當，
    應由本院裁定將原處分撤銷，並審酌上開違規情節，依道路
    交通管理處罰條例第53條、第60條第1 項款及第63條第1項
    第1 款、第3 款之規定，諭知異議人罰鍰新臺幣4,800 元，
    並記違規點數共4 點，以臻適法。
四、據上論斷，應依道路交通案件處理辦法第20條前段裁定如主
    文。
中　　華　　民　　國　　94　　年　　9 　　月　　30　　日
                  交通法庭    法  官    楊文廣
以上正本證明與原本無異。
如不服本裁定應於收受送達後五日內向本院提出抗告書狀敘述抗
告之理由抗告於台灣高等法院高雄分院。
中　　華　　民　　國　　94　　年　　9 　　月　　30　　日
                                書記官  林志憲
